臺灣新北地方法院民事裁定
                                      110年度訴字第663號
原      告  翁崇豪  
被      告  李彩屏    （待補正）
上列當事人間請求遷讓房屋等事件，本院裁定如下：
    主  文
原告應於本裁定送達後10日內，具狀陳報被告李彩屏之最新戶籍
謄本（記事勿略）並補正其年籍地址，及陳報門牌號碼新北市○
○區○○○路00號1 樓房屋及其坐落基地之第一類建物及土地登
記謄本（姓名勿遮蔽），並依如附表所示民事訴訟法第77條之13
條規定所定費率，按訴訟標的價額補繳第一審裁判費差額，逾期
未補正及補繳即駁回其訴。
    理  由
一、按因財產權而起訴，應繳納裁判費，此為法定必備之程式，
    民事訴訟法第77條之13定有明文。如起訴不合此等程式，法
    院應定期命其補正，逾期未補正，應以裁定駁回之，民事訴
    訟法第249 條第1 項第6 款亦有明定。又按訴訟標的之價額
    ，由法院核定；核定訴訟標的之價額，以起訴時之交易價額
    為準，無交易價額者，以原告就訴訟標的所有之利益為準；
    法院因核定訴訟標的之價額，得依職權調查證據；以一訴主
    張數項標的者，其價額合併計算之。以一訴附帶請求其孳息
    、損害賠償、違約金或費用者，不併算其價額，民事訴訟法
    第77條之1 第1 至3 項及第77條之2 第1 項本文、第2 項分
    別定有明文。次按房屋及土地為各別之不動產，各得單獨為
    交易標的，故房屋所有權人對無權占有人請求遷讓交還房屋
    之訴，應以房屋起訴時之交易價額為準，核定其訴訟標的價
    額，而不應將房屋坐落之土地價額併算在內（最高法院99年
    度臺抗字第275 號裁定意旨參照）。末按請求遷讓房屋並償
    還欠租事件，除請求令被告遷讓承租之房屋外，並請求追償
    該房屋之欠租，其追償欠租部分係附帶主張孳息，於計算訴
    訟標的之價額時，欠租之數額不應併算在內。再按當事人書
    狀，應記載當事人姓名及住所或居所，民事訴訟法第116 條
    第1 項第1 款前段所有規定。
二、本件原告起訴，雖據繳納裁判費新臺幣（下同）9,140 元，
    惟查，原告訴之聲明為：㈠被告應將門牌號碼新北市○○區○○○
    路00號1 樓房屋（下稱系爭房屋）騰空復原、遷讓返還原告
    。㈡被告應給付原告840,000 元，並自民國109 年10月16日
    起至遷讓房屋之日止，按月給付原告28,000元。是本件訴訟
    標的價額應以所請求返還之系爭房屋價值為斷，而不包括土
    地價值在內，至於訴之聲明㈡為原告請求被告給付起訴前積
    欠之租金暨按月給付違約金部分，係以一訴附帶請求損害賠
    償、違約金，依上開規定，不併算其價額。惟本件起訴所繳
    之裁判費係以訴之聲明第二項840,000 元為計算基礎，依前
    所述即有未合。而原告並未表明該房屋之交易價額（如提出
    鑑價機構就系爭房屋之鑑價報告、不動產交易實價登錄行情
    資料，或其他足供本院認定系爭房屋交易價額之資料，如建
    物、土地所有權狀），致本院無法核定訴訟標的價額，並以
    裁定命原告補繳裁判費差額。爰命原告於收受本件裁定送達
    10日內查報足資認定訴訟標的價額之資料，即系爭房屋及其
    坐落基地之第一類建物及土地登記謄本（姓名勿遮蔽），並
    依如附表所示之民事訴訟法第77條之13條規定所定費率，按
    訴訟標的價額補繳第一審裁判費差額，逾期未補正及補繳即
    駁回其訴。
三、原告併應於上開10日期限內，補正提出下列訴訟資料：被告
    李彩屏之最新戶籍謄本（記事欄請勿省略），並據此補正其
    等姓名住居所地址（可持本裁定向戶政機關查詢）。
中　　華　　民　　國　 110　　年　　3 　　月　　16  　日
                  民事第七庭    法　官　謝宜雯
以上正本證明與原本無異
如不服本裁定關於訴訟標的價額之核定，得於收受裁定正本後10
日內向本院提出抗告狀，並繳納抗告裁判費新臺幣1,000 元整。
中　　華　　民　　國　 110　　年　　3 　　月　　16　　日
                                書記官　劉德玉
附表

訴訟標的金額（新臺幣） 徵收裁判費（加徵收後）（新臺幣） 10萬元以下　　　　　　 1,000元　　　　　　　　 逾10萬元至1百萬元部分 110元／萬　　　　　　 逾1百萬元至1千萬元部分 99元／萬　　　　　　　 逾1千萬元至1億元部分　 88元／萬　　　　　　　 逾1億元至10億元部分　 77元／萬　　　　　　　 逾10億元部分　　　　　 66元／萬　　　　　　　 備註：其畸零之數不滿萬元者以萬元計算。